【裁判字號】    97,訴,533
【裁判日期】    970321
【裁判案由】    毒品危害防制條例
【裁判全文】
臺灣板橋地方法院刑事判決               97年度訴字第533號
公  訴  人  臺灣板橋地方法院檢察署檢察官
被      告  甲○○
上列被告因違反毒品危害防制條例案件，經檢察官提起公訴（97
年度毒偵字第656 號），被告於本院準備程序中就被訴之事實為
有罪之陳述，經本院合議庭裁定由受命法官獨任進行簡式審判程
序審理，判決如下：
    主  文
甲○○施用第一級毒品，累犯，處有期徒刑捌月。
扣案海洛因壹包（驗餘淨重零點貳參零肆公克）沒收銷燬之；上
開海洛因之外包裝袋壹個、注射針筒貳枝及橡皮筋壹條均沒收之
。
    事實及理由
壹、程序方面
    刑事訴訟法第二百七十三條之一第一項規定除被告所犯為死
    刑、無期徒刑、最輕本刑為三年以上有期徒刑之罪、或高等
    法院管轄第一審案件者外，於審判期日前之程序進行中，被
    告先就被訴事實為有罪之陳述時，審判長得告知被告簡式審
    判程序之旨，並聽取當事人、代理人、辯護人及輔佐人之意
    見後，裁定進行簡式審判程序。查本案被告甲○○被訴違反
    毒品危害防制條例案件，非前開不得進行簡式審判程序之案
    件，經被告於本院審理時就被訴之事實為有罪之陳述，且經
    本院告知被告簡式審判程序之旨，聽取被告及檢察官之意見
    後，爰依刑事訴訟法第二百七十三條之一第一項規定裁定改
    依簡式審判程序審判之，先予敘明。
貳、實體方面
一、本件犯罪事實：
  (一)甲○○前於民國九十四年間因施用毒品案件，經本院以九十
    四年度毒聲字第二七三號裁定令入勒戒處所觀察、勒戒後，
    認有繼續施用毒品之傾向，復經本院以九十四年度毒聲字第
    一四四九號裁定令入戒治處所施以強制戒治，於九十五年四
    月二十一日強制戒治執行完畢，並由臺灣板橋地方法院檢察
    署檢察官以九十五年度戒毒偵字第一七六號為不起訴處分確
    定。又因傷害等案件，經臺灣高等法院以九十四年度少連上
    易字第二號判決判處有期徒刑一年二月，嗣經最高法院以九
    十四年度臺上字第四三０三號判決上訴駁回而確定，於九十
    五年十月十八日縮刑期滿執行完畢。
  (二)詎甲○○猶未悛悔警惕，明知海洛因係毒品危害防制條例所
    列之第一級毒品，不得施用及持有，仍於強制戒治執行完畢
    釋放後五年內，基於施用第一級毒品海洛因之犯意，於九十
    六年十二月一日晚間某時，在臺北縣板橋市○○○路一００
    之二號十五樓住處附近公園廁所內，以針筒注射之方式施用
    海洛因一次，嗣於同年十二月三日下午五時許，在臺北縣板
    橋市○○○路一００之二號十五樓住處為警查獲，並扣得其
    所有供己施用之海洛因一包（毛重零點四三三○公克、淨重
    零點二三三○公克、驗餘淨重零點二三○四公克）及供己施
    用海洛因使用之注射針筒二枝及橡皮筋一條。
  (三)案經臺北市政府警察局中正第二分局報告臺灣板橋地方法院
    檢察署檢察官偵查起訴。
二、本件證據：
  (一)被告甲○○於警詢、本院準備程序及審理時之自白。
  (二)臺北市政府警察局偵辦毒品案件尿液檢體委驗單、臺灣尖端
    先進生技醫藥股份有限公司九十六年十二月七日濫用藥物檢
    驗報告、交通部民用航空局航空醫務中心毒品鑑定書及臺灣
    高等法院被告前案紀錄表各一份。
  (三)扣案海洛因一包（毛重零點四三三○公克、淨重零點二三三
    ○公克、驗餘淨重零點二三○四公克）、注射針筒二枝及橡
    皮筋一條。
三、論罪科刑之法律適用：
  (一)核被告甲○○所為，係犯毒品危害防制條例第十條第一項之
    施用第一級毒品罪。其施用第一級毒品前後持有第一級毒品
    之低度行為經施用之高度行為所吸收，不另論罪。又被告有
    如事實欄所載犯罪科刑及刑之執行情形，有臺灣高等法院被
    告前案紀錄表在卷可稽，其於有期徒刑執行完畢後五年內，
    故意再犯本案有期徒刑以上之罪，為累犯，應依法加重其刑
    。爰審酌被告有如事實欄所示施用毒品而經觀察勒戒、強制
    戒治之紀錄，詎其猶未悛悔警惕，再犯本案施用第一級毒品
    之罪，顯未因前所受之觀察勒戒、強制戒治而決心改過，矯
    正其行，且被告施用毒品不但足以導致精神障礙、性格異常
    ，甚至造成生命危險，戕害個人身心健康，對社會治安可能
    之危害程度非輕，並斟酌其施用第一級毒品之次數及犯罪後
    坦承犯行之態度等一切情狀，量處如主文所示之刑，以示儆
    懲。另被告雖提出八里療養院診斷證明書一紙，以證明其自
    九十六年十月二十四日起至該院接受美沙冬替代療法，惟被
    告於接受美沙冬替代療法後，復於同年十二月三日施用海洛
    因，顯見其並未決心戒除毒癮，則該診斷證明書尚不足為被
    告有利之認定，附此敘明。
  (二)末查，扣案海洛因一包（驗餘淨重零點二三零四公克），為
    查獲之毒品，有上開鑑定書可參，不問屬於犯人與否，應依
    毒品危害防制條例第十八條第一項前段規定沒收銷燬之；又
    上開海洛因之外包裝袋一個、注射用針筒二枝及橡皮筋一條
    ，為被告所有供上開施用毒品犯罪所用之物，業據被告供明
    在卷，爰依刑法第三十八條第一項第二款規定均宣告沒收之
    。
四、應適用之法條：應依刑事訴訟法第二百七十三條之一第一項
    、第二百九十九條第一項前段、第三百十條之二、第四百五
    十四條第二項，毒品危害防制條例第十條第一項、第十八條
    第一項前段，刑法第十一條前段、第四十七條第一項、第三
    十八條第一項第二款，判決如主文。
五、如不服本判決，得自收受送達之日起十日內敘明上訴理由向
    本院提出上訴狀。
本案經檢察官林珮菁到庭執行職務。
中    華    民    國    97    年    3     月    21    日
                  刑事第九庭    法  官  張筱琪
上列正本證明與原本無異。
如不服本判決，應於判決送達後10日內向本院敘明上訴理由提出
上訴狀（應附繕本），上訴於臺灣高等法院。
                                書記官  林怡君
中    華    民    國    97    年    3     月    21    日
附錄本案論罪科刑法條全文：
毒品危害防制條例第十條
施用第一級毒品者，處六月以上五年以下有期徒刑。
施用第二級毒品者，處三年以下有期徒刑。


司法院資訊處製作；財團法人民間司法改革基金會備份。
